臺灣高等法院刑事判決　　　　　　　　 96年度上易字第661號
　　上訴人
　　即被告　乙○○
上列上訴人因竊盜案件，不服臺灣桃園地方法院95年度易字第13
41號，中華民國96年1月24日第一審判決（起訴案號：臺灣桃園
地方法院檢察署95年度偵字第14887號）提起上訴，判決如下：
    主  文
原判決撤銷。
乙○○無罪。
    理  由
壹、公訴意旨略以，乙○○是鴻朧水電工程有限公司負責人。民
    國95年5月29日上午10時許，在桃園縣大溪鎮○○路○段170
    號，與甲○○洽談裝設電表、回收買賣舊水電材料等事項，
    雙方以新臺幣 (下同)10 萬元成交，並言明回收舊電線不含
    地下電纜線4條。甲○○即將上址鑰匙交予鄰居張倚原為乙
    ○○開門，並告知前情。乙○○明知施工範圍不含地下電纜
    線，仍意圖為自己不法所有，於同年6月28日中午12時30分
    許，於前址，持客觀上足供兇器使用的破壞剪1支，剪斷4
    條地下電纜線（長約24公尺，價值約6萬元）。得手後置於
    其所有4933-MV號牌自小貨車離開現場。經張倚原告知甲○
    ○，於甲○○報警後，經警在桃園市○○路118巷50之1號前
    ，扣得電纜線4條等語。
貳、原審認定前述犯行成立加重竊盜罪，判處被告有期徒刑10月
    ，緩刑2年。
參、被告堅決否認具有竊盜故意，提起上訴。上訴意旨稱：「告
    訴人原先就與我談好賣給我水電舊材料10萬元，並沒有包含
    請電及作水電工程的事情。後來我陸陸續續分好幾天好幾批
    ，用小貨車去那邊載所買的材料；之後告訴人又找我，說他
    有一個企業用電錶（俗稱大電），叫我幫他改成住家用電錶
    （小電）。他說賣我水電舊材料很便宜，所以叫我免費幫他
    改電錶。我就幫他換錶箱、開關箱、開關及電線，我都用新
    品，並且幫他申請改電。電線原本在地下，改成在屋簷，都
    已經完成了。（95年）6月27日我打電話給告訴人表示28 日
    要送電。我對告訴人說這些都沒有收你費用，你那些從地下
    拉起來的電纜線共4條24米，是否送給我，當作補貼，告訴
    人也答應我了。28日送電完成之後，我就去拿電纜線，告訴
    人的房客張（倚原）先生幫我開門並沒有告訴我告訴人反悔
    。」等語。
肆、告訴人對於被告前述所言：將水電庫存材料以10萬元賣給被
    告、請被告為告訴人換電錶，並將大電改成小電，電線也換
    成小電線等情，於96年6月6日本院審理時結證表示均為事實
    ；而被告為告訴人施作如上改電工程，卷證顯示，告訴人並
    未給付任何費用給被告。
    因此，被告辯稱，曾要求告訴人贈送本案電纜線，作為補貼
    等語，應認屬於執行業務之人於社會常情有可能提出的要求
    ，可以採信。
    而告訴人於原審也結證，並未交代證人張倚原，不能讓被告
    拿走電纜線（原審卷第45頁第最末答、第46頁第1答），此
    與被告辯稱：拿取電纜線，是由證人張倚原為被告開門，但
    證人並未向被告轉達告訴人曾有何等反對的言語相符；事後
    告訴人於電話聯繫中也未向被告提及不可收走電纜線（同上
    卷第46頁第2答）。
    綜上，告訴人對於被告提起本案告訴，或許是雙方對於改電
    工程施作完成後，被告提出以電纜線補貼的要求，認知上有
    所誤解；但被告的行為並非出於竊取他人財物的故意，應加
    以認定。
伍、起訴的犯罪事實既無其他積極證據足以證明，應撤銷原審認
    定有罪的判決，諭知被告無罪。
陸、適用法律：
    刑事訴訟法第369條第1項前段、第364條、第301條第1項。
中　　華　　民　　國　　96　　年　　6　　月　　 29　　日
　　　　　　　　　　　刑事第六庭審判長法　官  林堭儀
　　　　　　　　　　　　　　　　　　  法　官  莊謙崇
　　　　　　　　　　　　　　　　　　  法　官  郭豫珍
以上正本證明與原本無異。
不得上訴。
                                      書記官  胡勤義
中　　華　　民　　國　　96　　年　　6 　　月　　29　　日
